臺灣士林地方法院民事裁定　　　　　　　　　　　　九十三年度仲聲更一字第一號
　　聲　請　人　吉達興營造廠有限公司
　　法定代理人　林清發
　　相　對　人　交通部基隆港務局
　　法定代理人　王鐘雄
當事人間請求選任仲裁人事件，本院裁定如左：
    主　　　文
選任古嘉諄律師為聲請人與相對人間台灣營建仲裁協會九十三年度台仲聲字第二號仲
裁事件之仲裁人。
聲請程序費用由相對人負擔。
    理　　　由
一、本件聲請意旨略以：聲請人與相對人間訂有台北港第二期工程污水系統工程之承
    攬契約，於契約第二十條約定，就工程爭議之處理，採協調先行原則，協調不成
    時，得提付仲裁或訴訟，而該工程因變更追加及工期計算等爭議，經多次協條均
    無結論，聲請遂向台灣營建仲裁協會聲請仲裁。詎相對人於接獲仲裁機構通知後
    ，拒絕選任仲裁人，經聲請人以書面催告其選任後，其仍拒絕選任，爰依仲裁法
    第十二條之規應聲請法院選定仲裁人等情。
二、按法院選定仲裁人係屬非訟事件，受理此項聲請之法院，僅應就仲裁事件之存在
    及聲請人有否限期催告相對人選定仲裁人等項，為形式上之審查，至當事人間發
    生仲裁條款效力之爭執，諸如當事人之一方提請仲裁前必須踐行之約定前置程序
    是否遵守等事項，而得否提請仲裁，要係仲裁程序開始後，應由仲裁人詢問、調
    查及判斷之問題，非得於聲請選定仲裁人之非訟事件程序予以審認（最高法院八
    十四年度台抗字第五六八號裁定可資參照）。經查：兩造間所訂承攬契約第二十
    條第四項約定：兩造間就契約所生之爭議經協調仍無法解決時，得採仲裁或訴訟
    方式辦理，核其文義當指兩造間就契約所生之爭議經協調仍無法解決時，當事人
    任一方可採仲裁或訴訟之方式處理，足認兩造間就前開承攬契約已有仲裁條款之
    存在。至相對人就該仲裁約款效力之爭執，揆諸前揭說明，應由仲裁程序開始後
    ，由仲裁人詢問、調查及判斷之問題，非本院於選定仲裁人之非訟事件程序得予
    以審認之事項，故相對人以該仲裁條款不明確而無效、是否行仲裁程序應由相對
    人選擇為由，認聲請人為本件之聲請並無理由云云，應不足採。
三、次按仲裁協議，未約定仲裁人其選定方法者，應由雙方當事人各選一仲裁人，再
    由雙方選定之仲裁人共推第三仲裁人為主任仲裁人；當事人之一方選定仲裁人後
    ，得以書面催告他方於受催告之日起，十四日內選定仲裁人；受催告已逾規定期
    間而不選定仲裁人者，催告人得聲請法院為之選定，仲裁法第九條第一項、第十
    一條第一項、第十二條第一項分別定有明文。經查：聲請人依兩造間所訂承攬契
    約向台灣營建仲裁協會聲請仲裁，並以書面催告相對人於十四日內選定仲裁人，
    相對人仍拒不選定，有存證信函、掛號郵件收件回執在卷可稽，揆諸前揭規定，
    聲請人聲請本院選定仲裁人為有理由。本院審酌兩造係就工程契約所生爭執，依
    仲裁協會提供之仲裁人名冊，認選任具法學碩士學位，執業律師多年，具公共工
    程合約專長之現職律師古嘉諄為適當。
四、依仲裁法第五十二條、非訟事件法第八條第二項、民事訴訟法第九十五條、第七
    十八條，裁定如主文。
中　　　華　　　民　　　國　　九十三　　年　　 十一 　　月　　 十九 　　日
                                        臺灣士林地方法院民事第二庭
                                            法      官  方彬彬
右為正本係照原本作成。
如對本裁定抗告應於送達後十日內向本院提出抗告狀。
中　　　華　　　民　　　國　　九十三　　年　　 十二 　　月　　  二  　　日
                                            法院書記官  楊婷婷
